【裁判字號】    91,交聲,1190
【裁判日期】    920312
【裁判案由】    違反道路交通管理處罰條例聲明異議
【裁判全文】
臺灣士林地方法院交通事件裁定                  九十一年度交聲字第一一九號
    原處分機關  臺北巿交通事件裁決所
    異  議  人
    即受處分人  甲○○
右列異議人因違反道路交通管理處罰條例案件，對於臺北市交通事件裁決所於九十一
年九月五日所為之處分（原處分案號：北市裁三字第駕裁二二—ＡＢＸ三八０四三八
號），聲明異議，本院裁定如左：
        主  文
原處分撤銷。
甲○○不罰。
        理  由
一、原處分機關係以異議人即受處分人甲○○於民國九十一年六月三日十二時五分許
    ，駕駛車號ＣＨ—五八六０號自小客車行駛於港墘路時使用手持式行動電話，為
    警攔停舉發，而依道路交通管理處罰條例第三十一條之一第一項規定，科處罰鍰
    新台幣三千元。
二、異議意旨略以：異議人於上揭時日駕駛ＣＨ—五八六０號自小客車行駛於港墘路
    ，適遇紅燈即停車等待，當時異議人乃隨手拾起身邊行動電話把玩，詎有一員警
    從車輛右後方出現，指稱異議人使用行動電話進行撥接，惟異議人實未撥接行動
    電話或為通話行為，原處分機關裁罰之事實，乃子虛烏有，異議人實難甘服，為
    此聲明異議等語。
三、按汽車駕駛人於行駛道路時，使用手持式行動電話進行撥接或通話者，處新台幣
    三千元罰鍰，道路交通管理處罰條例第三十一條之一固有明文規定。然查：異議
    人主張當日所持之行動電話門號為「0000000000」，員警開單舉發當
    時並將門號記載於舉發單上乙節，有台北市交通裁決所九十一年十一月二十七日
    函送之台北市政府警察局舉發違反道路交通事件通知書影本一紙附卷可稽，而上
    揭舉發單上確有記載「0000000000」之門號，足認前開門號確係異議
    人當日使用無誤。又本院向台灣大哥大股份有限公司查詢，前開行動電話門號於
    九十一年六月三日十二時有無發話與受話之雙向通話記錄，經查詢結果，該門號
    用戶名稱為「甲○○」無訛，而該門號於九十一年六月三日十二時許並無任何雙
    向之通話紀錄，此有該公司九十一年十一月二十五日法警字第０九一四０八八二
    號函暨檢送之雙向通聯資料查詢紀錄各一紙附卷可參。是依前開證據顯示異議人
    之行動電話門號，於被舉發之時間並無任何發話或受話之紀錄，應堪認定。此外
    ，復查無證據足以認定異議人有駕車行駛於道路時，以行動電話撥接或通話之情
    事，原處分未予詳查，遽予裁罰，尚有未洽，本件異議為有理由，原處分應予撤
    銷，另諭知異議人不罰。
三、據上論結，應依道路交通案件處理辦法第二十條，裁定如主文。
中      華      民      國    九十二    年      三      月     十二     日
                                      臺灣士林地方法院交通法庭
                                          法  官  王  梅  英
右正本證明與原本無異。
如不服本裁定應於送達後五日內向本院提出抗告狀。
                                          書記官  韓  毓  寧
中      華      民      國    九十二    年      三      月     十二     日


司法院資訊處製作；財團法人民間司法改革基金會備份。
